臺灣花蓮地方法院刑事判決　100年度交簡上字第19號
上　訴　人
即　被　告　洪一寬
上列上訴人即被告因公共危險案件，不服本院花蓮簡易庭100年
度花交簡字第165號中華民國100年4月26日第一審判決（聲請簡
易判決處刑案號：100年度偵字第1595號），提起上訴，本院管
轄之第二審合議庭判決如下：
    主  文
原判決撤銷。
洪一寬犯不能安全駕駛動力交通工具罪，處有期徒刑參月，如易
科罰金，以新台幣壹仟元折算壹日。
    事  實
一、洪一寬於民國100年2月18日晚上11時許起，在花蓮縣花蓮市
    ○○路與友人飲用酒類後，已達不能安全駕駛動力交通工具
    之程度，猶駕駛車牌號碼6715–SN號自用小客車欲返回住處
    ，於100年2月19日凌晨0時13分許，行經花蓮市○○路533巷
    16號前時，因不勝酒力，駕駛操控能力降低，不慎撞及蘇林
    銘所有停放於路旁之車牌號碼AB–4475號自小客車，嗣行經
    花蓮市○○○街 215巷33號邱貴美住宅前，又不慎撞及該住
    宅之門柱，洪一寬均未下車察看，逕行駕車返回住處。嗣警
    方接獲報案，並調閱監視錄影資料，循線查獲洪一寬，並實
    施酒精測試測得其呼氣酒精濃度達每公升1.17毫克。
二、案經花蓮縣警察局花蓮分局報告臺灣花蓮地方法院檢察署檢
    察官偵查後聲請簡易判決處刑。
    理  由
壹、證據能力部分：
    按被告以外之人於審判外之言詞或書面陳述，除法律有規定
    者外，不得作為證據；又被告以外之人於審判外之陳述，雖
    不符第159條之1至第159條之4之規定，但經當事人於審判程
    序同意作為證據，法院審酌該言詞陳述或書面陳述作成時之
    情況，認為適當者，亦得為證據；當事人、代理人或辯護人
    於法院調查證據時，知有第159條第1項不得為證據之情形，
    而未於言詞辯論終結前聲明異議者，視為有前項之同意，刑
    事訴訟法第159條第1項、第159條之5規定甚明。查本件判決
    所引用之各該被告以外之人於審判外之陳述，均經被告及檢
    察官同意作為本案證據，且迄至言詞辯論終結前亦未聲明異
    議，本院審酌上開證據資料製作時之情況，尚查無違法不當
    及證明力明顯過低之瑕疵，認以之作為證據應屬適當，揆諸
    前開法律規定與說明，逕依刑事訴訟法第159條之5規定，認
    前揭證據資料應有證據能力。
貳、實體部分：
一、上揭事實，業據被告洪一寬於警詢及本院準備程序、審理中
    坦承不諱，並據被害人蘇林銘、邱貴美及證人劉建成於警詢
    陳述在卷，復有道路交通事故現場圖、調查報告表、現場暨
    車輛照片24張、酒精濃度測試單、舉發違反道路交通管理事
    件通知單等件在卷可稽，足見被告之自白與事實相符。
二、按刑法第185條之3所稱服用酒類或其他相類之物，不能安全
    駕駛動力交通工具之公共危險罪，係屬抽象危險犯之規定，
    此種抽象危險係伴隨飲酒過量之行為而當然成立。換言之，
    只需客觀上有此種行為出現，危險即視為存在，至於有無肇
    事之具體結果，均不影響公共危險罪責之成立；若其果真駕
    車肇禍，其刑責之明顯則更不待言。再者，參考德、美等國
    家之認定標準，在酒精呼氣濃度達每公升0.55毫克時，就人
    體生理行為方面，會產生視覺反應遲鈍、影像不能集中、走
    路或講話可能發抖，動作笨拙等影響，就駕駛能力方面，亦
    會產生駕駛反應遲鈍、同時不能看清前方路況及車旁照後鏡
    等影響，在此情形下，其肇事率為一般正常人之10倍。被告
    駕駛汽車因酒後失控撞上路邊停車之車牌號碼AB–4475號自
    小客車後再撞擊花蓮市○○○街 215巷33號房屋門柱，足認
    被告當時已達不能安全駕駛動力交通工具之程度。本案事證
    明確，被告犯行堪以認定，應依法論科。
三、論罪科刑：
  (一)核被告所為，係犯刑法第185條之3之不能安全駕駛動力交通
    工具罪。原審認被告事證明確，據以論罪科刑，固非全屬無
    見。惟按量刑之輕重，固屬事實審法院得依職權自由裁量之
    事項，惟仍應受比例原則及公平原則之限制，否則其判決即
    非適法。刑事審判旨在實現刑罰權分配之正義，故事實審法
    院對於被告之量刑，應符合比例、平等及罪刑相當原則，使
    輕重得宜，罰當其罪，以契合社會之法律感情，此所以刑法
    第57條明定科刑時，應以行為人之責任為基礎，並審酌一切
    情狀，尤應注意該條所列10款事項，以為科刑輕重之標準。
    本件被告並無公共危險之前案紀錄，於警詢及本院審理時均
    坦承犯行，且就毀損部分已與被害人達成和解，並於本院10
    0年8月17日審理時，一再表示悔意，原審就此未及審酌，難
    認符合比例及公平原則。故被告以此為由提起上訴，為有理
    由，應由本院將原判決予以撤銷。爰審酌被告之前科素行、
    品性、家庭生活狀況、智識程度、犯罪所生之損害，及犯罪
    後坦承犯行之態度等一切情狀，量處如主文所示之刑，並諭
    知易科罰金之折算標準。
四、據上論斷，應依刑事訴訟法第455條之1第1項、第3項、第36
    9條第1項前段、第364條、第299條第1項前段，刑法第185條
    之3、第41條第 1項前段，刑法施刑法第1條之1第1項，判決
    如主文。
本案經檢察官簡淑如到庭執行職務。
中    華    民    國   100    年    9     月    2     日
                  刑事第二庭  審判長  法  官  張宏節
                                      法  官  林季緯
                                      法  官  蔡寶樺
上列正本證明與原本無異。
本件不得上訴。
中    華    民    國   100    年    9     月    5     日
                                      書記官
附錄本判決論罪之法律條文：
中華民國刑法(舊 94.02.02 以前)第185條之3
（重大違背義務致交通危險罪）
服用毒品、麻醉藥品、酒類或其他相類之物，不能安全駕駛動力
交通工具而駕駛者，處 1 年以下有期徒刑、拘役或 3 萬元以下
罰金。